臺灣屏東地方法院刑事判決　　　　　　　96年度交訴字第82號
公　訴　人　臺灣屏東地方法院檢察署檢察官
被　　　告　甲○○
上列被告因過失致死案件，經檢察官提起公訴（96年度偵字第
4278號），嗣被告於本院準備程序進行中先就被訴事實為有罪之
陳述，本院告知被告簡式審判程序之旨，並聽取當事人之意見後
，裁定改由受命法官獨任依簡式審判程序審理，判決如下：
    主  文
甲○○因過失致人於死，處有期徒刑陸月，減為有期徒刑月，
如易科罰金，以新台幣壹仟元折算壹日。
    事  實
一、甲○○未考領駕駛執照，於民國96年2 月28日晚上8 時5 分
    許，騎乘車牌號碼ZCV －405 號輕型機車，沿屏東縣內埔鄉
    ○○村○○路由西往東方向行駛，行經無號誌之新唐路與大
    義路交岔路口時，本應注意汽車行經無號誌之交岔路口時，
    應減速慢行，作隨時停車之準備，並應注意車前狀況，隨時
    採取必要之安全措施，且當時天候晴、柏油路面乾燥、無缺
    陷、無障礙物、視距良好之客觀情形，並無不能注意之情事
    ，竟疏未減速慢行及注意車前狀況，貿然通過該交岔路口，
    適有邱宗進騎乘車號GK3 －632 號重型機車，沿大義路由北
    往南方向行駛，於通過上開交叉路口時，亦疏未注意行經無
    號誌之交岔路口時，應減速慢行，且同為直行車者，左方車
    應暫停讓右方車先行，致甲○○所騎乘之上開機車車頭撞擊
    邱宗進所騎乘之前開機車右側車身，邱宗進當場人車倒地，
    受有頭部外傷併右側硬腦膜下腔出血之傷害；嗣警方於當日
    晚上10時40分許獲報抵達現場，尚不知何人肇事時，甲○○
    即主動向警方坦承肇事並自願接受裁判。邱宗進經送醫急救
    後，仍於同年3 月7 日晚上9 時30分許，因傷重不治死亡。
二、案經臺灣屏東地方法院檢察署檢察官相驗後自動檢舉偵查起
    訴。
    理  由
一、本案被告所犯過失致死案件，並非法定刑為死刑、無期徒刑
    或最輕本刑3 年以上有期徒刑之罪，亦非高等法院管轄第一
    審之案件，而被告於本院準備程序中就被訴事實為有罪之陳
    述，本院合議庭乃裁定由受命法官獨任進行簡式審判程序。
    又簡式審判程序之證據調查，依刑事訴訟法第273 條之2規
    定，不受同法第159 條第1 項審判外陳述排除之限制，再被
    告對於卷內之各項證據，亦不爭執證據能力，故卷內所列之
    各項證據，自得作為證據，先予敘明。
二、上開犯罪事實，業據被告於本院準備程序坦承不諱，核與目
    擊證人鍾詠字於警詢證述之情節相符，並有屏東縣警察局內
    埔分局道路交通事故現場圖、道路交通事故調查報告表 (一
    )、 (二)、現場相片等在卷足憑；而被害人邱宗進因本件車
    禍事故，受有頭部外傷併右側硬腦膜下腔出血之傷害，送醫
    救治後仍於96年3 月7 日晚上9 時30分許不治死亡之事實，
    業經臺灣屏東地方法院檢察署檢察官督同法醫師相驗明確，
    並有高雄醫學大學附設中和醫院診斷證明書、相驗筆錄、相
    驗屍體證明書、鑑定驗斷書各1 份及相驗相片等附卷可稽，
    被告上開自白應與事實相符。
三、按汽車行駛時，駕駛人應注意車前狀況，並隨時採取必要之
    安全措施，又行經無號誌之交岔路口時，應減速慢行，作隨
    時停車之準備，道路交通安全規則第94條第3 項、第93條第
    1 項第2 款分別定有明文。查被告於肇事時已27歲，為一正
    常之成年人，對此當知之甚明，其騎乘機車時自應注意前述
    道路交通安全規定並遵守之，而案發當時天候晴、柏油路面
    乾燥、無缺陷、無障礙物、視距良好等情，亦有上開道路交
    通事故調查報告表（一）在卷可憑，被告顯無不能注意之情
    事，詎仍因前開疏失而肇事，其顯有過失無疑；又被害人邱
    宗進因本件車禍死亡，與被告之過失行為間顯有相當因果關
    係。本件事證明確，被告過失致死犯行洵堪認定，應予依法
    論科。至於被害人邱宗進當時固亦有未注意車前狀況及行經
    無號誌之交岔路口時，未減速慢行，並暫停讓右方車先行之
    過失，而就本件車禍之發生亦有過失，然尚無解於被告刑事
    責任之成立，併此敘明。
四、核被告所為，係犯刑法第276 條第1 項之過失致人於死罪。
    又被告未考領有駕駛執照，有交通部公路總局高雄區監理所
    屏東監理站回函1 紙附卷可稽，其無照駕駛因而致人死亡，
    應依道路交通管理處罰條例第86條第1 項之規定加重其刑。
    再者，其於肇事後在有偵查犯罪職權之公務員查知其犯罪前
    ，主動向據報到現場處理之屏東縣警察局內埔分局警員陳明
    其為肇事者及肇事經過而接受裁判等情，有屏東縣警察局道
    路交通事故肇事人自首情形紀錄表1 紙在卷足憑（見相驗卷
    第19頁），應依刑法第62條前段規定減輕其刑，並依法先加
    重後減輕之。爰審酌被告騎乘機車因前開過失致被害人死亡
    ，造成被害人家屬心中永難彌補之傷痛，且迄未賠償被害人
    家屬或達成和解，衡以被告與被害人之過失程度，被告無前
    科、素行良好（有臺灣高等法院被告前案紀錄表在卷可稽）
    ，始終坦承犯行，頗有悔意等一切情狀，量處如主文所示之
    刑；又按中華民國九十六年罪犯減刑條例業經總統於96年7
    月4 日公布，自同年7 月16日施行，本件被告犯罪時間係在
    96年4 月24日以前，經核並無該條例第3 條所列不予減刑之
    情形，應依中華民國九十六年罪犯減刑條例第2 條第3 款規
    定，減其宣告刑刑期2 分之1 ，並諭知易科罰金之折算標準
    。
據上論斷，應依刑事訴訟法第273 條之1 第1 項、第299 條第1
項前段，道路交通管理處罰條例第86條第1 項，刑法第276 條第
1 項、第62條前段、第41條第1 項前段，刑法施行法第1 條之1
，中華民國九十六年罪犯減刑條例第2 條第3 款、第7 條，判決
處如主文。
中　　華　　民　　國　　96　　年　　11　　月　　12　　日
　　　　　　　　　交通法庭    法  官  陳秀慧
以上正本證明與原本無異。
如不服本判決應於收受本判決送達後10日內向本院提出上訴書狀
，其未敘述上訴理由者，並得於提起上訴後10日內向本院補提理
由書狀（均須按他造當事人之人數附繕本）「切勿逕送上級法院
」
中　　華　　民　　國　　96　　年　　11　　月　　12　　日
                              書記官  溫訓暖
附錄本判決論罪科刑法條：
中華民國刑法第276條第1 項
因過失致人於死者，處2年以下有期徒刑、拘役或2000元以下罰
金。
